臺灣士林地方法院刑事判決
111年度審侵訴字第50號
公  訴  人  臺灣士林地方檢察署檢察官
被      告  邱國軒


選任辯護人  劉欣怡律師（法律扶助律師)
上列被告因妨害性自主案件，經檢察官提起公訴（111年度偵字
第19104、19864號），本院合議庭因被告於準備程序就被訴事實
為有罪之陳述，裁定由受命法官獨任進行簡式審判程序並判決如
下：
    主  文
甲○○犯對於十四歲以上未滿十六歲之女子為性交罪，處有期徒刑
肆月。
    事實及理由
一、按簡式審判程序之證據調查，不受第159條第1項之限制，刑
    事訴訟法第273條之2定有明文，是於行簡式審判程序之案件
    ，被告以外之人於審判外之陳述，除有其他不得作為證據之
    法定事由外，應認具有證據能力。本件所援引被告甲○○以外
    之人於審判外之陳述，因本案採行簡式審判程序，復無其他
    不得作為證據之法定事由，依上說明，應認均有證據能力。
     
二、本件犯罪事實及證據，除均引用檢察官起訴書之記載（如附
    件）外，更正及補充如下：
　㈠事實部分：檢察官起訴書犯罪事實欄一第1行關於「民國00年
    00月生」之記載，應更正為「民國00年00月生」。
　㈡證據部分補充：被告甲○○於審判中之自白（見本院卷第42、4
    8、50頁）。
三、論罪科刑：
  ㈠核被告甲○○所為，係犯刑法第227條第3項之對於14歲以上未
    滿16歲之女子為性交罪。又被告所犯上開罪名，已就被害人
    係未滿18歲之少年定有特別處罰規定，且被告行為時亦僅19
    歲，尚非成年人，自無再依兒童及少年福利與權益保障法第
    112條第1項前段之規定，論以成年人故意對少年犯罪之加重
    罪名之餘地，附此敘明。
　㈡爰以行為人之責任為基礎，並審酌被告之素行非惡，此有卷
    附之臺灣高等法院被告前案紀錄表可按，惟其明知丁○仍為
    國中9年級生，尚有4月餘始年滿16歲之少女，思慮及性自主
    能力均未盡成熟，竟未克制己身情慾衝動，而對之為性交行
    為，對丁○身心不無影響，惟考量被告行為時亦屬年輕，且
    與丁○為有情愛之男女朋友，一時思慮未周全，而其犯後自
    始坦認罪行，於偵、審中均表達願與丁○之父即告訴人丙○和
    解，然丙○表示無和解意願而未能達成和解，此有本院準備
    程序筆錄可佐（見本院卷第43頁)，難謂無悔過之態度，兼
    衡被告為國中肄業之智識程度、未婚，無子女，現為堆土機
    學徒，與母親同住之家庭經濟及生活狀況等一切情狀，量處
    如主文所示之刑，資為懲儆。另本案宣告刑雖為有期徒刑4
    月，然被告本件所犯，係法定最重本刑7年以下有期徒刑之
    罪，依刑法第41條第1項之規定，尚非屬可得易科罰金之罪
    ，是本院自無須為易科罰金折算標準之諭知，併予敘明。
據上論結，應依刑事訴訟法第284條之1、第299條第1項前段、第
273條之1第1項、第310條之2、第454條第2項，刑法第227條第3
項，判決如主文。
本案經檢察官乙○○提起公訴，檢察官蔡元仕到庭執行職務。
中　　華　　民　　國　　111 　年　　11　　月　　22　　日
                  刑事第十庭法  官  李冠宜
以上正本證明與原本無異。
如不服本判決應於收受送達後20日內向本院提出上訴書狀，並應
敘述具體理由。其未敘述上訴理由者，應於上訴期間屆滿後20日
內向本院補提理由書（均須按他造當事人之人數附繕本）「切勿
逕送上級法院」。
因疫情而遲誤不變期間，得向法院聲請回復原狀。　　
                            書記官  杜依玹　
中　　華　　民　　國　　111 　年　　11　　月　　22　　日
附錄本案論罪科刑法條全文：
中華民國刑法第227條
對於未滿十四歲之男女為性交者，處3年以上10年以下有期徒刑
。
對於未滿十四歲之男女為猥褻之行為者，處6月以上5年以下有期
徒刑。
對於十四歲以上未滿十六歲之男女為性交者，處7年以下有期徒
刑。
對於十四歲以上未滿十六歲之男女為猥褻之行為者，處3年以下
有期徒刑。
第1項、第3項之未遂犯罰之。

附件：
臺灣士林地方檢察署檢察官起訴書
                                    111年度偵字第19104號
                                   　　　　　　第19864號
　　被　　　告　甲○○　男　27歲（民國00年00月00日生）
　　　　　　　　　　　　住○○市○○區○○路0段00號2樓
　　　　　　　　　　　　國民身分證統一編號：Z000000000號
上列被告因妨害性自主案件，已經偵查終結，認應該提起公訴，
茲將犯罪事實及證據並所犯法條分敘如下：
　　　　　　犯罪事實
一、甲○○結識代號AD000-A111305之少女（民國00年00月生，年
    籍詳代號對照表，下稱丁○），並自民國111年5月12日與丁○
    交往，明知甲女為14歲以上，未滿16歲之女子，仍基於與14歲
    以上未滿16歲女子為性交之犯意，於111年6月8日下午1、2時
    許、在新北市○○區○○路0段00號2樓住處，經甲女同意，以其
    陰莖插入甲女陰道內之方式，與甲女為性交行為。嗣經丁○之
    父即AD000-A111305A（下稱丙○，真實姓名詳代號對照表）
    發現，而報警循線查獲。
二、案經丙○訴由新北市政府警察局淡水分局報告偵辦。
　　　　證據並所犯法條
一、證據清單暨待證事實
編號 證　據　名  稱 待　證　事　實 1 被告甲○○於警詢及偵查中之供述 坦承全部犯罪事實。 2 證人即被害人丁○於警詢及偵查中之證述 全部犯罪事實。 3 告訴人丙○於警詢及偵查中之指訴 全部犯罪事實。 4 LINE對話訊息翻拍照片 佐證被告向告訴人坦承與丁○發生性行為1次之事實證人丁○之證述屬實。 
二、核被告所為，係犯刑法第227條第3項之對於14歲以上，未滿
    16歲之女子性交罪嫌。
三、依刑事訴訟法第251條第1項提起公訴。
  　此　致
臺灣士林地方法院
中　　華　　民　　國　 111　　年　　9 　　月　　12　　日
　　　　　　　　　　　　　　　檢　察　官  許  恭  仁
本件正本證明與原本無異　　　　　　　　　　　
中　　華　　民　　國　 111　　年　　9 　　月　　15　　日
                              書　記　官　黃  旻  祥　　
附錄本案所犯法條：
中華民國刑法第227條第3項
（未成年人）
對於十四歲以上未滿十六歲之男女為性交者，處 7 年以下有期
徒刑。